---
title: "Hotel_Booking_Satisfaction"
author: "Bensu"
date: "2023-02-20"
output: html_document
---

#VERIMIZI CAGIRALIM

```{r}
install.packages("readxl")
library("readxl")

Hotel_Booking_Satisfaction <- read.csv("Hotel_Booking_Satisfaction.csv", header = TRUE, sep=";", stringsAsFactors = FALSE)
View(Hotel_Booking_Satisfaction)

```

#VERI SETI YAPISINA BAKALIM

```{r}
class(Hotel_Booking_Satisfaction)

dim(Hotel_Booking_Satisfaction)

names(Hotel_Booking_Satisfaction)

install.packages("dplyr")
library(dplyr)

glimpse(Hotel_Booking_Satisfaction)
```
Veri setimizin 103904 satir ve 12 sutundan olustugunu gorduk. 
Toplam 12 degiskenimizin oldugunu ve bunlarin neler ise names fonksiyonuyla elde ettik. glimpse fonksiyonu ile veri setimizin yapisina daha detayli baktik. 

#VERIYI DUZENLEYELIM 

```{r}

install.packages("stringr")
library(stringr)

summary(Hotel_Booking_Satisfaction)
na.omit(Hotel_Booking_Satisfaction)

```
summary fonksiyonu ile uc degerlerimize baktik, bir anormallik olmadigini ve herhangi bir bos deger olmadigini gorduk. 


#VERIYI ANALIZ EDELIM

summary tablosuna baktigimizda otelle ilgili kriterlerde min degerinin 0, max degerinin ise 5 oldugunu gormustuk. 


#Otelin konforunu inceleyelim.

```{r}
install.packages("dplyr")
library(dplyr)
comfort <- Hotel_Booking_Satisfaction %>%
  filter(Stay.comfort >=3)
comfort

```
Buradan otelin konforu icin 3 ve üzeri degerlendirme yaparak oteli konforlu bulan kisi sayisinin 76931 oldugunu gorduk.


#Cinsiyeti kadin olan ve oteli temiz bulmayan kisilere bakalim. 

```{r}
female_cleanliness <- Hotel_Booking_Satisfaction %>%
  filter(Gender == "Female" & (Cleanliness <= 2))
female_cleanliness

```
Buradan 14849 kadin misafirin temizlik degiskeni icin 3'ten az puan vererek oteli temiz bulmadiklarini soyleyebiliriz.
